【裁判字號】    99,上易,429
【裁判日期】    990929
【裁判案由】    竊盜
【裁判全文】
臺灣高等法院臺南分院刑事判決         99年度上易字第429號
上  訴  人
即  被  告  丙○○
上列上訴人因竊盜案件，不服臺灣臺南地方法院99年度易字第23
1號中華民國99年4月23日第一審判決（起訴案號：臺灣臺南地方
法院檢察署99年度偵字第1288號），提起上訴，本院判決如下：
    主  文
上訴駁回。
    事  實
一、丙○○曾因詐欺案件，經臺灣臺中地方法院以89年度易字第
    4395號判決應執行有期徒刑8月，並經臺灣高等法院臺中分
    院以90年度上易字第702號駁回上訴確定；復因偽造文書案
    ，經臺灣臺中地方法院以91年度訴字第136號判決應執行有
    期徒刑10月，兩案接續執行，於民國94年1月24日縮刑期滿
    執行完畢，猶不知悔改，復意圖為自己不法之所有，於99年
    1月1日19時30分許，在台南市○○路○段97號前，見乙○○
    所有之車牌號碼BVU-479號重型機車停放在該處，且鑰匙未
    取下，遂以鑰匙啟動電門而竊取該機車，得手後留供己用，
    嗣於99年1月6日11時許，在台南市○○街349號太子飯店停
    車場為警查獲。
二、案經台南市警察局第二分局報告台灣台南地方法院檢察署檢
    察官偵查起訴。
    理  由
一、按被告以外之人於審判外之陳述，雖不符前4 條之規定，而
    經當事人於審判程序同意作為證據，法院審酌該言詞陳述或
    書面陳述作成時之情況，認為適當者，亦得為證據。當事人
    、代理人或辯護人於法院調查證據時，知有第159條第1項不
    得為證據之情形，而未於言詞辯論終結前聲明異議者，視為
    有前項之同意。刑事訴訟法第159之5條定有明文。查被告於
    原審對於證人乙○○於警詢供述之證據能力已表明無意見，
    於本院言詞辯論終結前亦未聲明異議，且本院依卷內資料審
    酌該警詢筆錄作成時之情況，亦認為並未有何違背法律或其
    他相關規定之情事，而應認為適當，是依刑事訴訟法第159
    條之5第1項之規定，上開乙○○於警詢所作之筆錄，為傳聞
    法則之例外而具有證據能力，本院自得引為判決參考之依據
    ，先予敘明。
二、上揭事實，業據被告於警詢、偵訊及原審坦承不諱，核與證
    人乙○○於警詢中之證述大致相符，並有贓物認領保管單、
    台南市警察局車輛協尋與尋獲電腦輸入單各1份、照片3張、
    在卷可稽。被告丙○○於本審審理中，未於審判期日到場，
    據其上訴理由狀之記載，否認有竊盜犯行，辯稱伊於99年1
    月1日在台南市○○路○段93號（明北極殿）前碰見昔日認識
    之工作同事甲○○，並向甲○○表明因工作需要交通工具，
    希望甲○○如有機車能借被告騎用，甲○○即至同路段97號
    前，將前開機車借予被告，並稱該機車係朋友寄放在伊處，
    等被告有機車，再騎來還伊，並聲請傳訊甲○○云云。惟被
    告丙○○於原審坦承「我知道錯了，我隨便亂騎車，我認罪
    ，請法庭從輕發落」等語明確，且被告於原審聲請傳訊甲○○所查報之地址為「臺南市○○街135號2樓」，而經原審傳
    訊結果，郵局以「無此地址」退回，有原審公文封可憑，本
    院再查該址，上開地址並不存在，亦有全戶戶籍資料查詢結
    果可憑，被告聲請傳訊甲○○，應予駁回，其所辯顯難採信
    ，本件事證明確，被告犯行洵堪認定。
三、核被告所為，係犯刑法第320條第1項之普通竊盜罪。又被告
    曾有如事實欄所述之前科紀錄，此有台灣高等法院被告前案
    紀錄表1份在卷可參，其於有期徒刑執行完畢後5年內故意再
    犯本件有期徒刑以上之罪，為累犯，應依刑法第47條第1項
    規定加重其刑。
四、原審以被告犯罪事證明確，適用刑法第320條第1項、第47條
    第1項、第41條第1項前段，爰審酌被告被告犯後坦承犯行，
    被害人未將機車鑰匙拔下，其犯罪時所採手段復屬平和，業
    已將機車返還被害人，未造成其他損害，暨其智識程度、家
    庭經濟狀況等一切情狀，量處有期徒刑3月，並諭知易科罰
    金之折算標準，經核認事用法並無違誤，量刑亦稱允當，被
    告上訴意旨，以前詞指摘原判決不當，為無理由，應予駁回
    。
五、被告經合法傳喚，無正當理由不到庭，爰不待其陳述，逕為
    判決。
據上論結，應依刑事訴訟法第368條、371條，判決如主文。
本案經檢察官吳忠賢到庭執行職務。
中    華    民    國    99    年    9     月    29    日
                  刑事第五庭    審判長法  官  楊明章
                                      法  官  黃國永
                                      法  官  趙文淵
以上正本證明與原本無異。
不得上訴。
                                      書記官  呂宬樂
中    華    民    國    99    年    9     月    30    日
附錄法條：
刑法第320條第1項
意圖為自己或第三人不法之所有，而竊取他人之動產者，為竊盜
罪，處5年以下有期徒刑、拘役或5百元以下罰金。

司法院資訊處製作；財團法人民間司法改革基金會備份。
